【裁判字號】    97,審易,459
【裁判日期】    971225
【裁判案由】    贓物等
【裁判全文】
臺灣士林地方法院刑事判決            97年度審易字第459 號
公  訴  人  臺灣士林地方法院檢察署檢察官
被      告  甲○○
上列被告因贓物等案件，經檢察官提起公訴（97年度偵字第1285
3 號），經訊問被告後，被告為認罪之答辯，本院合議庭裁定認
宜由受命法官獨任改行簡式審判程序，並判決如下：
    主  文
甲○○故買贓物，累犯，處拘役肆拾伍日，減為拘役貳拾貳日，
如易科罰金，以銀元佰元即新臺幣玖佰元折算壹日。緩刑貳年
。扣案鑰匙壹把及偽造之9B-241號車牌貳面均沒收。
    事實及理由
一、本件犯罪事實、證據並所犯法條，均引用檢察官起訴書（如
    附件）之記載，並補充或更正如下：
  1.事實部分更正：事實欄第3 行之「10月15日」，更正為「10
    月5 日」。
  2.證據部分補充：被告於本院訊問時之自白（本院97年12月11
    日審理筆錄第1 至3 頁參照）。
二、被告行為後、刑法及其施行法又於民國95年7 月1 日修正施
    行，關於新舊法律變更之比較適用，原則上應就罪刑有關之
    共犯、未遂犯、想像競合犯、牽連犯、連續犯、結合犯，以
    及累犯加重、自首減輕暨其他法定加減原因（如身分加減）
    與加減例等一切情形，綜其全部罪刑之結果而為比較（最高
    法院95年第8 次會議關於中華民國刑法94年修正施行後之法
    律比較適用決議第1 點第(四)小點參照），而此次修法與本案
    罪刑相關者，有刑法第55條及第33條第5 款等規定，本院認
    ：
  (一)修正後刑法第55條已刪除後段關於牽連犯之規定，本件被告
    所犯之行使偽造特種文書罪、故買贓物罪等罪間，具有牽連
    犯之關係，依修正前之規定，應從一重之罪處斷，而修正後
    刑法既已刪除牽連犯之規定，則所犯各罪應分論併罰，比較
    新舊法之規定，修正後之規定並非有利於被告，依刑法第2
    條第1 項之規定，應適用行為時之法律，即適用修正前刑法
    第55條後段關於牽連犯之規定，從一重處斷，對被告較有利
    。
  (二)就刑法第33條第5 款部分，本件被告所犯刑法第349 條第2
    項故買贓物罪、第212 條之偽造特種文書罪本身雖未修正，
    但修正後刑法第33條第5 款亦已將罰金刑調整為新臺幣1 千
    元以上，以百元計算，故依前述標準換算後，犯刑法第349
    條第2 項故買贓物罪之罰金刑度部分已變更為「新臺幣3 萬
    元以下，新臺幣1 千元以上」，刑法第212 條之偽造特種文
    書罪之罰金刑度部分已變更為「新臺幣9 千元以下，新臺幣
    1 千元以上」。經比較前後規定之刑度，應以修正前之規定
    對被告較為有利。
  (三)經綜合比較前述法律變更之結果後，本案因修正後之規定並
    未對被告更為有利，依據刑法第2 條第1 項前段，應一體適
    用修正前刑法之規定。
三、被告甲○○有如犯罪事實欄所載之論罪科刑並經執行完畢等
    情，有臺灣高等法院被告前案紀錄表附卷可參，其於有期徒
    刑執行完畢5 年內，再故意犯有期徒刑以上之本罪，不論適
    用新法或舊法，均應論以累犯，爰依修正後刑法第47條第1
    項之規定，論以累犯，並加重其刑，並依法先加後減。爰審
    酌被告故買贓物，助長竊風，導致被害人追回失物之困難，
    對社會危害非輕，惟犯後業已坦承犯行，態度尚佳，且業與
    被害人達成和解並賠償其損害，及其犯罪所生損害、其生活
    狀況、智識程度等一切情狀，量處如主文所示之刑。又易科
    罰金之折算標準、易服勞役之折算標準及期限，新法施行後
    ，亦應依新法第2 條第1 項之規定，適用最有利於行為人之
    法律，最高法院95年5 月23日第8 次刑事庭會議決議可資參
    照。本件被告於行為時之刑法第41條第1 項前段規定：「犯
    最重本 刑為5 年以下有期徒刑以下之刑之罪，而受6 個月
    以下有期徒 刑或拘役之宣告，因身體、教育、職業、家庭
    之關係或其他正 當事由，執行顯有困難者，得以1 元以上
    3 元以下折算1 日， 易科罰金」。又被告行為時之易科罰
    金折算標準，修正前罰金 罰鍰提高標準條例第2 條前段（
    現已刪除）規定，就其原定數 額提高為100 倍折算1 日，
    則本件被告行為時之易科罰金折算標準，應以銀元300 元折
    算1 日，經折算為新臺幣後，應以新 臺幣900 元折算為1
    日。惟被告行為後，新修正之刑法第41條 第1 項前段則規
    定：「犯最重本刑為5 年以下有期徒刑以下之刑之罪，而
    受6 個月以下有期徒刑或拘役之宣告者，得以新臺幣1,000
    元、2,000 元或3,000 元折算1 日，易科罰金」，比較修
    正前後之易科罰金折算標準，以95年7 月1 日修正公布施
    行前之規定，較有利於被告，則應依刑法第2 條第1 項前段
    之規定，適用上開修正前規定，諭知易科罰金之折算標準。
    又被告之犯罪時間係在96年4 月24日以前，爰依中華民國九
    十六年罪犯減刑條例規定，就前揭宣告刑減為如主文所示之
    刑，並依修正前刑法第41條第1 項前段之規定，諭知易科罰
    金之折算標準，以示警懲。又減刑有不滿1 日之時間者，參
    照法院辦理九十六年減刑案件應行注意事項第14點之規定，
    依刑法第72條意旨，因刑之減輕，而有不滿1 日之時間不算
    ，併此指明。
四、末查，被告前雖因竊盜案件，經法院判處有期徒刑6 月，於
    90年10月5 日易科罰金執行完畢，然於5 年以內未曾因故意
    犯罪而受有期徒刑以上刑之宣告，有卷附臺灣高等法院被告
    前案紀錄表1 份在卷可憑，本院斟酌且被告已與被害人達成
    和解並賠償被害人之損失，被告經此偵、審程序後，應能深
    自悔悟，經此刑之宣告，當知所警惕，信無再犯之虞，認其
    所受宣告之刑以暫不執行為適當，爰逕依修正後刑法第74條
    第1 項第2 款之規定（最高法院95年第8 次刑事庭會議決議
    參照）宣告緩刑2 年，以啟自新。另扣案之鑰匙1 把及偽造
    之9B-241號車牌2 面，為供被告為本件犯罪所用及所得之物
    ，且為被告所有，業據被告供承在卷，爰依刑法第38條第1
    項第2 款之規定宣告沒收。
五、據上論斷，應依刑事訴訟法第273 條之1 第1 項、第299 條
    第1 項前段、第310 條之2 、第454 條，刑法第2 條第1 項
    前段、第216 條、第212 條、第349 條第2 項、第47條第1
    項、第74條第1 項第2 款、第38條第1 第2 款，修正前刑法
    第55條後段、第41條第1 項前段，刑法施行法第1 條之 1，
    修正前罰金罰鍰提高標準條例第2 條，現行法規所定貨幣單
    位折算新臺幣條例第2 條，中華民國九十六年罪犯減刑條例
    第2 條第1 項第3 款、第7 條、第9 條，判決如主文。
本案經檢察官翁偉倫到庭執行職務。
中    華    民    國    97    年    12    月    25    日
                        刑事第一庭法  官  王沛雷
以上正本證明與原本無異。
如不服本判決，應於收受送達後10日內向本院提出上訴書狀，其
未敘述上訴之理由者並得於提起上訴後20日內向本院補提理由書
(均 須按他造當事人之人數附繕本)「 切勿逕送上級法院」。
                                書記官  吳尚文
中    華    民    國    97    年    12    月    25    日
附錄論罪科刑法條：
刑法第349 條
收受贓物者，處3 年以下有期徒刑、拘役或5 百元以下罰金。
搬運、寄藏、故買贓物或為牙保者，處5 年以下有期徒刑、拘役
或科或併科1 千元以下罰金。
因贓物變得之財物，以贓物論。
中華民國刑法第216 條
行使第210 條至第215 條之文書者，依偽造、變造文書或登載不
實事項或使登載不實事項之規定處斷。
刑法第212 條
偽造、變造護照、旅券、免許證、特許證及關於品行、能力服務
或其他相類之證書、介紹書，足以生損害於公眾或他人者，處1
年以下有期徒刑、拘役或3 百元以下罰金。


司法院資訊處製作；財團法人民間司法改革基金會備份。
